# 清算子公司合并报表编制

提问人：绿琴 时间：2014-01-14 13:01:54
请教陈版：本期子公司破产清算，期末是不是不需要再纳入合并报表范围，本期子公司形成的现金流和经营利润如何在合并报表中做账务处理。希望详细讲解，最好有合并会计分录，谢谢！

回答人：chenyiwei
如果期末该子公司确实进入了破产清算程序，已被法院指定的破产管理人接管，则母公司已经丧失了对其控制权，自被破产管理人接管之日起，不再纳入母公司的合并报表范围，但年初至被接管日期间的损益和现金流量仍应体现于合并报表中。 处置子公司当期的合并报表编制在本版面上已有很多讨论，你可以搜索一下。